【裁判字號】    90,易,2956
【裁判日期】    901105
【裁判案由】    傷害
【裁判全文】
臺灣台中地方法院刑事判決    九十年度易字第二九五六號
    公  訴  人  臺灣台中地方法院檢察署檢察官
    被      告  戊○○
右列被告因傷害案件，經檢察官提起公訴（九十年度偵字第一二九七Ｏ號），本院判
決如左：
    主      文
戊○○傷害人之身體，處有期徒刑貳月，如易科罰金以佰元折算壹日。
    事      實
一、戊○○於民國九十年七月五日凌晨二時許，在台中縣大里市○○路六之十號「市
    民聯誼中心」消費飲酒後，竟基於傷害之故意，持鐵撬一把毆打丁○○，致丁○
    ○受有右手挫傷及裂傷三公分、右肘擦傷、雙膝擦傷等傷害。
二、案經丁○○訴由台中縣警察局霧峰分局報請臺灣台中地方法院檢察署檢察官偵查
    起訴。
    理      由
一、訊據被告戊○○矢口否認右揭犯行，辯稱：其並未持鐵撬毆打丁○○云云。然查
    ：右揭事實，業據被害人丁○○於警訊及本院審理時指訴綦詳，並據證人甲○○
    於警訊時證稱：「我只知道他右手掌的傷是戊○○用鐵撬欲刺丁○○時，丁○○
    要搶下鐵撬時受傷的」等語、於本院審理時證稱：「．．戊○○就拿一支長型的
    鐵狀物刺丁○○，丁○○用手去擋，手就受傷了」等語，及證人乙○○於警訊時
    證稱：「．．只見一個人拿鐵條類的板手（鐵撬）打他」等語、於本院審理時證
    稱：「我有看到戊○○拿鐵撬戳丁○○」等語屬實，復有診斷證明書一份附於偵
    查卷可稽。而事發當日，被告係與蔡招仁、己○○及丙○○至台中縣大里市○○
    路六之十號「市民聯誼中心」消費飲酒，席間蔡招仁先行離去，被告確實與人發
    生打架等情，亦據證人己○○、丙○○於警訊及本院審理時證述屬實，益徵被害
    人確係遭被告持鐵撬毆打成傷，允無疑義。被告之所辯無非卸飾之詞，不足採信
    ，事證明確，其犯行洵堪認定。
二、核被告所為，係犯刑法第二百七十七條第一項之傷害罪。爰審酌被告犯罪之動機
    、目的、手段、其品性及智識程度、被害人所受之傷勢及其犯罪後之態度等一切
    情狀，量處如主文所示之刑，並諭知易科罰金之折算標準。
據上論斷，應依刑事訴訟法第二百九十九條第一項前段、刑法第二百七十七條第一項
、第四十一條第一項前段、罰金罰鍰提高標準條例第一條前段、第二條，判決如主文
。
中    華    民    國        九十      年      十一      月        五    日
                                   臺灣台中地方法院刑事第七庭
                                       法  官  簡源希
右正本證明與原本無異。
如不服本判決，應於判決送達後十日內向本院提出上訴狀，上訴於臺灣高等法院臺中
分院( 須附繕本 )。
                                        書記官
中    華    民    國        九十      年       十一      月     六      日
附錄論罪科刑法條：
刑法第二百七十七條第一項：傷害人之身體或健康者，處三年以下有期徒刑、拘役或
                          一千元以下罰金。


司法院資訊處製作；財團法人民間司法改革基金會備份。
